# 请教陈版：新收入准则

提问人：跨度防护 时间：2018-03-05 21:50:55
新收入准则规定：首次执行该准则的企业，应当根据首次执行该准则的累计影响数，调整首次执行该准则当年年初留存收益及财务报表其他相关项目金额，对可比期间信息不予调整。企业可以仅对在首次执行日尚未完成的合同的累积影响数进行调整。 请教陈版：
既然调整了当年年初留存收益，相应可比期间信息，如收入金额，就会调整啊，要不然报表怎么衔接？

回答人：chenyiwei
这是一项特殊的衔接处理，即前一年比较数据仍按原准则编制，新准则执行首年的报表完全按照新准则编制，其累计影响作为对执行首年的期初留存收益的一个特殊调整项目。